臺灣高等法院臺南分院刑事判決　　　　　九十一年度上易字第九九四號　Ａ
　　　上　訴　人
　　　即　被　告　乙　○　○
右上訴人因傷害案件，不服臺灣臺南地方法院九十一年度易字第六九二號中華民國九
十一年七月四日第一審判決（起訴案號：臺灣臺南地方法院檢察署九十一年度偵字第
三一八一號），提起上訴，本院判決如左：
      主      文
上訴駁回。
      事      實
一、乙○○於民國九十年十二月十日上午十一時三十分許，在臺南地方法院新營簡易
    庭前停車場附近，因甲○○所積欠之債務未能如期清償，竟基於傷害之犯意，徒
    手毆打甲○○臉部，致受有左臉二處瘀傷三公分及一公分等傷害。
二、案經甲○○訴請臺灣臺南地方法院檢察署檢察官偵查起訴。
      理      由
一、訊據上訴人即被告乙○○對於右揭事實，坦承其打告訴人甲○○一巴掌等情，辯
    稱：告訴人倒其錢，每次開庭都罵其三字經，其受到羞辱，其不認為告訴人有受
    到傷害云云。惟查，被告於右揭時、地毆打告訴人之事實，業據告訴人於偵查中
    指訴甚明，而被告於偵查中、原審審理時及本院審理時亦坦承打告訴人一巴掌等
    情，又告訴人受有上揭傷害，並有侯安醫院出具之診斷證明書影本一份附於偵查
    卷可資佐證，被告所辯，不足採信，事證明確，被告犯行堪以認定。
二、核被告所為，係犯刑法第二百七十七條第一項之普通傷害罪。原審認被告罪證明
    確，適用刑法第二百七十七條第一項、第四十一條第一條前段、罰金罰鍰提高標
    準條例第一條前段、第二條之規定，並審酌被告係因告訴人欠債不還一時氣憤及
    其犯罪之動機、目的、手段、所生危害、犯後態度等一切情狀，判處被告拘役二
    十日，如易科罰金，以三百元折算一日，認事用法並無違誤，量刑及易科罰金折
    算標準之諭知亦妥適。被告上訴稱告訴人沒有受到任何傷害請求判緩刑云云，為
    無理由，應予駁回。
三、公訴人雖認被告除徒手毆打告訴人臉部外，並以腳踢其腹部，致告訴人倒地，受
    有左腹紅腫六×五公分、左手肘挫擦傷二．五×一公分等傷害。按告訴人之告訴
    ，係以使被告受刑事訴追為目的，是其陳述是否與事實相符，仍應調查其他證據
    以資審認，有最高法院五十二年度台上字第一三○○號判例可資參照。經查，告
    訴人於偵查中指稱：「：：：他（指被告）個子（高）大，我身材矮小，年紀又
    大：：：。」等語（見發查卷九十一年二月二十日訊問筆錄），參以告訴人為十
    八年十一月二十日出生，此有告訴人之年籍資料在卷足參，若被告係存心尋釁，
    依告訴人指述之方式加以毆打，告訴人焉有可能僅受挫傷、瘀血之皮肉傷而已。
    況本件之衝突地點係在原審法院新營簡易庭外，果有上開糾紛，配置之法警當會
    有所耳聞，然告訴人於偵查中復指稱：「：：：當時只有我和被告及被告的朋友
    在，並沒有其他證人。」等語（見發查卷九十一年二月二十日訊問筆錄），告訴
    人之指訴是否與事實相符並無其他佐證，自不得僅以告訴人片面之指訴遽認被告
    有上開之犯行。再者驗傷單僅能證明有該傷勢，並不能證明確有遭被告毆打或是
    外力造成，此部分依調查所得證據尚不足以證明被告有以腳踢其腹部，致告訴人
    倒地，受有上開傷害，惟此部分與前開論罪科刑部分為單純一行為，爰不另為無
    罪之諭知。
據上論結，應依刑事訴訟法第三百六十八條，判決如主文。
本案經檢察官劉得鉦到庭執行職務。
中    華    民    國      九十一      年      十      月        三      日
                                  臺灣高等法院臺南分院刑事第二庭
                                      審判長法官  游    明    仁
                                            法官  林    永    茂
                                            法官  陳    清    溪
右正本證明與原本無異。
不得上訴。
                                      法院書記官  趙    玲    瓏
中    華    民    國      九十一      年      十      月        四      日
